【裁判字號】    97,裁,1557
【裁判日期】    970227
【裁判案由】    營利事業所得稅
【裁判全文】
最  高  行  政  法  院  裁  定
                                     97年度裁字第01557號
上  訴  人  向虹實業股份有限公司
代  表  人  甲○○
被 上訴 人  財政部臺灣省北區國稅局
代  表  人  陳文宗
上列當事人間營利事業所得稅事件，上訴人對於中華民國96年12
月4日臺北高等行政法院96年度訴字第1471號判決，提起上訴，
本院裁定如下：
    主  文
上訴駁回。
上訴審訴訟費用由上訴人負擔。
    理  由
一、按對於高等行政法院判決之上訴，非以其違背法令為理由，
    不得為之，行政訴訟法第242條定有明文。同法第243條第1
    項規定，判決不適用法規或適用不當者，為違背法令；而判
    決有第243條第2項所列各款情形之一者，其判決當然違背法
    令。又提起上訴，應以上訴狀表明上訴理由並應添具關於上
    訴理由之必要證據，復為同法第244條第1項第4款及第2項所
    明定。準此，當事人提起上訴，如以原審判決有行政訴訟法
    第243條第1項不適用法規或適用不當為理由時，其上訴狀應
    有具體之指摘，並揭示該法規之條項或其內容；如以原審判
    決有第243條第2項所列各款情形之當然違背法令為理由時，
    其上訴狀應揭示合於該款之事實。如上訴狀未依此項方法表
    明，即難認為已對原審判決之違背法令有具體之指摘，其上
    訴自難認為合法。
二、本件上訴人對於臺北高等行政法院判決上訴，略以：依財政
    部民國89年度營利事業各業同業利潤標準有三：毛利率16%
    、費用率9%、淨利率7%。其選用標準，應以納稅義務人最有
    利之情境為考量，即本案應適用同業毛利率標準16%。而非
    上訴人所指定之淨利率標準7%。又依所得稅法第83條規定，
    納稅義務人經通知未提示帳簿文據，稅捐機關依查得資料或
    同業利潤標準核定其所得額，惟所得稅法對於本案並無指定
    採用同業利潤標準中之毛利率、費用率或淨利率；另依租稅
    法定主義，本案應以納稅義務人最有利之情境為考量，即適
    用同業毛利率標準核課等語，為其理由。
三、本院經查，原審綜合全辯論意旨及調查證據之結果，以上訴
    人所取具文德公司、北帝公司、昇祐公司等不實憑證金額合
    計新臺幣（下同）38,960,884元，依上開進項來源及銷項來
    源資料、筆錄資料、及刑事判決資料分析結果，上開3家公
    司所取具之進貨憑證屬異常且與上訴人業務無關，其銷售對
    象「向虹實業股份有限公司」（即上訴人）所取具之統一發
    票與營業即無相關，上訴人亦未能提示其進貨係因業務所需
    ，上訴人屬無進貨事實取具虛設行號開立之發票。因此，被
    上訴人在初查階段，以上訴人未能提示帳簿憑證供核，遂按
    其所屬業別（行業標準代號：5141-11）之同業利潤標準淨
    利率7%，核算其營業淨利為24,193,596元，並加計非營業收
    入總額820,148元，減除非營業損失及費用總額367,292元，
    核定其全年所得額24,646,452元，補徵應納稅額4,650,111
    元；嗣於復查階段，上訴人雖補提示部分帳簿憑證供核，然
    經被上訴人重行核定全年所得額為45,006,892元，較原核定
    為高，乃基於行政救濟不得作更不利於上訴人決定之原則，
    維持原核定之全年所得額24,646,452元，並無不合等情，業
    於判決理由就本件相關爭點詳為審酌並於理由內詳為說明，
    且就上訴人主張各點不可採之理由一一指駁，核無違誤。上
    訴人所陳上述理由，無非係就原審取捨證據、認定事實之職
    權行使及法律適用，指摘其為不當，並就原審已論斷者，泛
    言其論斷違誤，而未具體表明合於不適用法規、適用法規不
    當、或行政訴訟法第243條第2項所列各款之情形，難認對該
    判決之如何違背法令已有具體之指摘。依首揭說明，應認其
    上訴為不合法。
四、依行政訴訟法第249條第1項前段、第104條、民事訴訟法第
    95條、第78條，裁定如主文。
中    華    民    國    97    年    2     月    27    日
                    最高行政法院第二庭
                        審判長法官  高  啟  燦
                              法官  黃  清  光
                              法官  黃  合  文
                              法官  廖  宏  明
                              法官  楊  惠  欽
以  上  正  本  證  明  與  原  本  無  異
中    華    民    國    97    年    2     月    29    日
                              書記官  邱  彰  德


司法院資訊處製作；財團法人民間司法改革基金會備份。
